【裁判字號】    90,訴,1738
【裁判日期】    901204
【裁判案由】    強盜等
【裁判全文】
臺灣板橋地方法院刑事判決                          九十年度訴字第一七三八號
    公  訴  人  臺灣板橋地方法院檢察署檢察官
    被      告  己○○
    指定辯護人  乙○公設辯護人
右列被告因強盜等案件，經提起公訴（九十年度偵字第一四一七七、一五三九四號）
，爰判決如左：
    主  文
己○○於夜間侵入住宅竊盜，處有期徒刑捌月；又共同連續意圖為自己不法之所有，
攜帶兇器以強暴至使不能抗拒而取他人之物，處有期徒刑陸年，應執行有期徒刑陸年
陸月。
    事  實
一、己○○意圖為自己不法之所有，於民國（下同）九十年七月二十七日凌晨三時許
    間，見台北縣板橋市○○路○段一七四巷一六六弄十八號六樓方美秀住宅大門未
    鎖，即推門入內，並徒手竊取甲○○所有之電腦一組（包括鍵盤、螢幕顯示器、
    主機、滑鼠、喇叭等配備）及印表機一台。
二、己○○復與成年男子丙○○（業經審結），基於意圖為自己不法所有之概括犯意
    聯絡，計劃持刀強盜，二人於九十年（起訴書誤載為八十九年）八月二十四日凌
    晨三時許，在台北縣板橋市○○街七十三巷口之小吃攤內，徒手竊取丁○○○所
    有之菜刀二把後，隨即於同日四時許，在台北縣板橋市○○路○段二十八巷口，
    攔搭庚○○所駕駛之車號Ｔ七－六五二號營業用小客車，佯稱欲往台北縣三重市
    榖保家商一帶，抵達後，坐於後座之己○○及坐於副手座之丙○○乃各自取出前
    開所竊得之菜刀各一把，分別抵住庚○○之脖子及腰際，以此強暴方式，至使庚○○不能抗拒，而交付現金約新台幣（下同）二千四百元、諾基亞牌行動電話一
    支及中國信託銀行提款卡、台北銀行提款卡各一張，己○○、丙○○二人並命庚○○下車，而將該營業用小客車駕離逃逸。嗣於同年八月二十六日凌晨二時許，
    二人承前之概括犯意聯絡，復至丁○○○所經營之前開小吃攤內，共同竊取丁○○○所有之菜刀一把，並隨即於同日二時五十分許，在台北縣新莊市○○路、新
    泰路附近，攔搭戊○○所駕駛之車號二Ｒ－七八九號營業小客車，待行駛至板橋
    市，即由坐於後座之己○○持前開所竊得之菜刀一把，從後抵住戊○○脖子，以
    此強暴方式，至使戊○○不能抗拒，而任由己○○取走身上現金四百元及仿勞力
    士手錶一支之際，適有巡邏員警經過，要求己○○等人拿出證件接受臨檢，為警
    當場查獲，經訴由偵查起訴。
    理  由
一、右揭事實，業據被告己○○迭於警訊、偵審中坦承不諱，並經同案被告丙○○供
    承在卷，復由被害人甲○○、證人丁○○○、庚○○、戊○○分別於乙○及偵查
    中結證述明確。按以菜刀抵住人之脖子、腰際或背部，該客觀情狀足以達到使一
    般人不能抗拒之程度，應堪認定。此外，復有贓物認領保管單、贓證物現場照片
    、典當電腦設備之當票及典當記錄影本各一份附卷可資佐證。
二、被告係分別犯(一)刑法第三百二十一條第一項第一款之加重竊盜罪，及(二)第三百二
    十條第一項之普通竊盜罪、第三百三十第一項之攜帶兇器加重強盜罪。被告與丙○○二人，就犯罪事實二之竊盜及強盜罪部分，有犯意聯絡及行為分擔，為共同
    正犯。又被告所犯犯罪事實二部分之兩次竊盜及強盜之犯行，均時間緊接，所犯
    屬犯罪構成要件相同之罪，顯係基於概括犯意反覆為之，為連續犯，應各依刑法
    第五十六條之規定論以一罪，並依法加重其刑。被告竊盜菜刀係作為強盜之工具
    ，二罪間有方法結果之牽連關係，應從一重之連續加重強盜罪處斷。其竊取電腦
    設備之犯行，與嗣後竊取菜刀持以強盜之犯行，犯意個別，行為互殊，應分論併
    罰。
三、爰審酌被告僅因失業缺錢即侵入住宅竊盜並持刀強盜他人財物之犯罪動機、目的
    、均未傷害被害人，手段尚非兇殘，及其年僅十九歲，依台灣高等法院被告全國
    前案紀錄表所示，並無任何刑案紀錄，品性非惡，又係國中肄業，智識程度非高
    ，且所得財物非鉅，犯罪後自警訊時起均坦承犯行，並當庭表示後悔，態度尚稱
    良好等一切情狀，就加重竊盜罪之法定本刑六月以上五年以下有期徒刑，及強盜
    罪之法定本行五年以上十二年以下有期徒刑之範圍內，分別從輕量處有期徒刑八
    月及六年，並定執行刑為有期徒刑六年六月，以示懲儆，並勵自新。
據上論斷，應依刑事訴訟法第二百九十九條第一項前段，刑法第二十八條、第五十六
條、第三百二十一條第一項一款、第三百二十條第一項、第三百三十條第一項、第五
十五條、第五十一條第五款，罰金罰鍰提高標準條例第一條前段，判決如主文。
中      華      民      國    九十      年     十二     月      四      日
                                          法  官    蕭  一  弘
右正本證明與原本無異。
如不服本判決，應於判決送達後十日內，向乙○提出上訴狀。
                                          書記官    郭  玉  芬
中      華      民      國    九十      年     十二     月      四      日
附錄法條
刑法第三百二十條
意圖為自己或第三人不法之所有，而竊取他人之動產者，為竊盜罪，處五年以下有期
徒刑、拘役或五百元以下罰金。
意圖為自己或第三人不法利益，而竊佔他人之不動產者，依前項之規定處斷。
前二項之未遂犯罰之。
刑法第三百二十一條
犯竊盜罪而有左列情形之一者，處六月以上五年以下有期徒刑：
一、於夜間侵入住宅或有人居住之建築物、船艦或隱匿其內而犯之者。
二、毀越門扇、牆垣或其他安全設備而犯之者。
三、攜帶兇器而犯之者。
四、結夥三人以上而犯之者。
五、乘火災、水災或其他災害之際而犯之者。
六、在車站或埠頭而犯之者。
前項之未遂犯罰之。
刑法第三百三十條
犯強盜罪而有第三百二十一條第一項各款情形之一者，處五年以上十二年以下有期徒
刑。
前項之未遂犯罰之。


司法院資訊處製作；財團法人民間司法改革基金會備份。
